臺灣高雄地方法院刑事附帶民事訴訟判決
原　　　告　于家琪
訴訟代理人　駱怡雯律師
被　　　告　王明達
　　　　　　沈雅妍
上　一　人
訴訟代理人　洪世崇律師
　　　　　　許惠珠律師
上列被告因妨害婚姻案件（本院100 年度易字第1338號），經原
告提起附帶民事訴訟，請求損害賠償，本院判決如下：
    主      文
被告沈雅妍應給付原告新臺幣陸拾萬元，及自民國一百年八月二
十三日起至清償日止，按週年利率百分之五計算之利息。
原告其餘之訴駁回。
本判決勝訴部分於原告以新臺幣貳拾萬元為被告沈雅妍預供擔保
後，得假執行。
原告其餘假執行之聲請駁回。
    事實及理由
一、原告主張：原告與被告王明達為有婚姻關係之夫妻，被告王
    明達、沈雅妍竟分別基於通姦、相姦之犯意，自88年起至99
    年11月中旬止，在被告王明達在外所購之房屋等地，多次發
    生性行為，對原告與被告王明達間基於配偶關係之身分法益
    侵害甚大，原告精神受有通苦，爰依民法第184 條第1 項前
    段、第185 條、第195 條第1 項規定，請求被告沈雅妍、王
    明達應連帶賠償原告精神上之損害新臺幣（下同）200 萬元
    ，及自起訴狀繕本送達之翌日起至清償日止，按週年利率百
    分之5 計算之利息等語，並聲明：被告應連帶給付原告200
    萬元，及自起訴狀繕本送達之翌日起至清償日止，按週年利
    率百分之5 計算之利息；原告願供擔保，請准宣告假執行。
二、被告沈雅妍則以：伊雖知被告王明達為有配偶之人，並曾同
    住一處，惟未與之發生任何之性行為等語資為抗辯，並聲明
    ：原告之訴駁回；被告王明達對原告主張未為任何抗辯。
三、被告沈雅妍部分
  (一)按附帶民事訴訟之判決，應以刑事訴訟判決所認定之事實為
    據，刑事訴訟法第500 條前段定有明文。查本件被告沈雅妍
    、王明達自88年7 月某日起至99年11月中旬止，確有發生性
    行為之通相姦犯行，業經本院100 年度易字第1338號判決認
    定事證明確，依刑法第239 條後段之相姦罪，判處被告沈雅
    妍應執行有期徒刑1 年4 月在案，有本院判決書1 份在卷可
    稽，堪信原告前開之主張為真實。則被告沈雅妍明知被告王
    明達為有配偶之人，仍與之相姦，自已侵害原告配偶身分上
    之權利，並致原告受有精神上痛苦，故原告依據民法第184
    條第1 項前段、第195 條第1 項規定請求被告沈雅妍應負賠
    償責任，自屬有據。
  (二)再按慰撫金之賠償，其核給之標準固與財產上損害之計算不
    同，然非不可斟酌雙方身分資力與加害程度，核定相當之數
    額。惟所謂相當，除斟酌雙方身份資力外，尤應兼顧加害程
    度與其身體、健康影響是否重大以為斷（參見最高法院51年
    臺上字第223 號判例、89年度臺上字第1952號判決意旨）。
    查原告為大學畢業，現從事大學講師一職，99年度之收入計
    447,836 元，被告沈雅妍為大學畢業，自行開業經營公司，
    每月平均收入約為5 萬元、財產總額計2,56萬3,184 元等情
    ，業據兩造陳述明確，並有卷附兩造稅務電子閘門財產所得
    調件明細表可參，本院斟酌兩造經濟狀況、身分及地位，及
    被告沈雅妍與王明達相姦之期間長達10餘年之久、次數達10
    0 餘次，對原告心理、精神上造成之損害等一切情狀，認原
    告請求精神慰撫金以60萬元為適當。
  (三)綜上，原告依侵權行為之法律關係，請求被告給付60萬元及
    自起訴狀繕本送達翌日即100 年8 月23日起至清償日止，按
    年息百分之5 計算之利息，為有理由，應予准許。至原告逾
    此部分之請求，即非有據，應予駁回。
  (四)末按民事訴訟法關於假執行之規定，於附帶民事訴訟準用之
    ，刑事訴訟法第491 條第10款定有明文。原告陳明願供擔保
    ，聲請宣告假執行，就原告勝訴部分核無不合，爰酌定相當
    金額准許之。至原告其餘之訴既經駁回，其假執行之聲請亦
    失所附麗，應予駁回。
四、被告王明達部分
  (一)按刑事訴訟諭知無罪，免訴或不受理之判決者，對於附帶民
    事訴訟部份應以判決駁回原告之訴，刑事訴訟法第503 條第
    1項前段定有明文。
  (二)本件被告王明達被訴妨害婚姻一案，業經刑事判決諭知不受
    理在案，根據首揭說明，原告此部分之訴，自應予以駁回，
    其假執行聲請，失所附麗，一併駁回。
據上論斷，依刑事訴訟法第502 條第1 項、第2 項、第491 條第
10款、第503 條第1 項前段，民事訴訟法第390 條第2 項，判決
如主文。
中    華    民    國   100    年    11    月    30    日
                  刑事第十八庭      法  官  高瑞聰
以上正本證明與原本無異。
如不服本判決應於收受本判決後10日內向本院提出上訴書狀，並
應敘述具體理由，如未敘述上訴理由者，應於上訴期間屆滿後20
日內補提理由書狀於本院（均須按他造當事人之人數附繕本）「
切勿逕送上級法院」。
中    華    民    國   100    年    12    月    5     日
                                    書記官  林修弘